【裁判字號】    99,裁,2670
【裁判日期】    991104
【裁判案由】    綜合所得稅
【裁判全文】
最  高  行  政  法  院  裁  定
                                      99年度裁字第2670號
上  訴  人  甲○○
訴訟代理人  江孟貞  律師
            孫煜輝  律師
被 上訴 人  財政部臺北市國稅局
代  表  人  凌忠嫄
上列當事人間綜合所得稅事件，上訴人對於中華民國99年7月29
日臺北高等行政法院98年度訴字第2187號判決，提起上訴，本院
裁定如下：
    主  文
上訴駁回。
上訴審訴訟費用由上訴人負擔。
    理  由
一、按對於高等行政法院判決之上訴，非以其違背法令為理由，
    不得為之，行政訴訟法第242條定有明文。依同法第243條第
    1項規定，判決不適用法規或適用不當者，為違背法令；而
    判決有同條第2項所列各款情形之一者，為當然違背法令。
    是當事人對於高等行政法院判決上訴，如依行政訴訟法第24
    3條第1項規定，以高等行政法院判決有不適用法規或適用不
    當為理由時，其上訴狀或理由書應有具體之指摘，並揭示該
    法規之條項或其內容；若係成文法以外之法則，應揭示該法
    則之旨趣；倘為司法院解釋或本院之判例，則應揭示該判解
    之字號或其內容。如以行政訴訟法第243條第2項所列各款情
    形為理由時，其上訴狀或理由書，應揭示合於該條項各款之
    事實。上訴狀或理由書如未依此項方法表明，或其所表明者
    與上開法條規定不合時，即難認為已對高等行政法院判決之
    違背法令有具體之指摘，其上訴自難認為合法。
二、本件上訴人民國95年度綜合所得稅結算申報，列報列舉扣除
    額新臺幣（下同）2,543,119元，經被上訴人以其中捐贈嘉
    義縣中埔鄉沄水國民小學景觀綠美化工程之捐贈扣除額2,50
    0,000元，不符合規定予以剔除，改按標準扣除額46,000元
    認列，並核定綜合所得總額5,829,095元，綜合所得淨額5,5
    28,018元，補徵稅額893,294元。上訴人不服，申經復查結
    果，獲准追認一般扣除額572,119元，提起訴願，經遭駁回
    ，提起行政訴訟，復遭臺北高等行政法院以98年度訴字第21
    87號判決(下稱原審判決)駁回其訴。上訴人仍不服，提起本
    件上訴，其上訴意旨略以：原審判決引用證人施志鴻之證詞
    ，認定本件之捐贈僅有原捐贈金額23%，與施志鴻、劉晉匡
    在檢察官偵訊時之證詞不同，卻未說明遽採施志鴻在原審證
    詞而不採檢察官偵訊時證詞之理由，亦未闡明未採用對上訴
    人有利之檢察官不起訴處分書之理由，有判決不備理由及矛
    盾之違法等語。惟行政爭訟事件並不受刑事判決認定事實之
    拘束(本院59年判字第410號判例參照)，自亦不受檢察官起
    訴書或不起訴處分書認定事實之拘束。上訴人雖以原審判決
    判決違背法令為由，提起本件上訴，惟核其上訴理由，係就
    原審取捨證據、認定事實之職權行使，指摘其為不當，並就
    原審已論斷者，泛言未論斷，或就原審所為論斷，泛言其論
    斷矛盾，而非具體表明合於不適用法規、適用法規不當、或
    行政訴訟法第243條第2項所列各款之情形，難認對該判決之
    如何違背法令已有具體之指摘。依首開規定及說明，應認其
    上訴為不合法。
三、據上論結，本件上訴為不合法。依行政訴訟法第249條第1項
    前段、第104條、民事訴訟法第95條、第78條，裁定如主文
    。
中    華    民    國    99    年    11    月    4     日
                    最高行政法院第五庭
                        審判長法官  黃  璽  君
                              法官  姜  素  娥
                              法官  鄭  忠  仁
                              法官  吳  東  都
                              法官  陳  金  圍

以  上  正  本  證  明  與  原  本  無  異
中    華    民    國    99    年    11    月    5     日
                              書記官  王  福  瀛

司法院資訊處製作；財團法人民間司法改革基金會備份。
